臺灣高等法院刑事判決
109年度上訴字第4294號
上  訴  人  
即  被  告  程塞特



選任辯護人  林冠廷律師（法律扶助律師）
上列上訴人即被告因違反毒品危害防制條例等案件，不服臺灣新
北地方法院108年度訴字第1148號，中華民國109年8月18日第一
審判決（起訴案號：臺灣新北地方檢察署108年度偵字第22302號
），提起上訴，本院判決如下：
    主  文
原判決關於販賣第二級毒品罪刑及沒收部分撤銷。
甲○○犯販賣第二級毒品罪，累犯，處有期徒刑參年柒月。扣案如
附表編號2所示之物沒收；未扣案犯罪所得新臺幣貳仟元沒收，
於全部或一部不能沒收或不宜執行沒收時，追徵其價額。
其餘上訴駁回。
    事  實
一、甲○○明知甲基安非他命為毒品危害防制條例所列管之第二級
    毒品，亦為藥事法所列管之禁藥，不得販賣或轉讓，而為下
    列行為：
  ㈠意圖營利而基於販賣第二級毒品甲基安非他命之犯意，持門
    號0000000000號行動電話與鍾永蒲聯絡，於民國108年3月1 
    日（起訴書附表一交付時間誤載為2日，應予更正）某時，
    在其位於新北市○○區○○街000○0號之居所，交付1公克之甲基
    安非他命予鍾永蒲，並收取新臺幣（下同）2千元之價金。
  ㈡基於轉讓禁藥甲基安非他命之犯意，於108年3月1日下午3時5
    1分許及同年月18日某時，在其上開居所，分別無償轉讓不
    詳重量之甲基安非他命（尚無證據證明已達淨重10公克以上
    ）予鍾永蒲及雷偉生施用。
　　嗣經警持臺灣新北地方法院核發之搜索票，於108年7月3日
    下午4時20分許，在其上開居所扣得如附表編號2所示之物（
    至其餘扣案物品則與本案無關），而循線查悉上情。
二、案經新北市政府警察局刑事警察大隊報告臺灣新北地方檢察
    署檢察官偵查起訴。
    理  由
壹、證據能力
　　按被告以外之人於審判外之言詞或書面陳述，除法律有規定
    者外，不得作為證據，刑事訴訟法第159條第1項固有明定。
    惟按被告以外之人於審判外之陳述，雖不符同法第159條之1
    至第159條之4之規定，而經當事人於審判程序同意作為證據
    ，法院審酌該言詞陳述或書面陳述作成時之情況，認為適當
    者，亦得為證據；當事人、代理人或辯護人於法院調查證據
    時，知有同法第159條第1項不得為證據之情形，而未於言詞
    辯論終結前聲明異議者，視為有前項之同意，同法第159條
    之5定有明文。查本件當事人及辯護人於本院審理時均未爭
    執本判決以下所引用被告以外之人於審判外陳述之證據能力
    ，本院審酌此等陳述作成時之情況，尚無違法、不當或證明
    力明顯過低之情形，爰認具有證據能力。
貳、認定事實所憑證據及理由
    訊據被告甲○○固坦承就事實欄一㈡有無償轉讓甲基安非他命
    予鍾永蒲及雷偉生施用，惟矢口否認有何事實欄一㈠販賣第
    二級毒品之犯行及事實欄一㈡轉讓禁藥之犯行，其辯稱：就
    事實欄一㈠我是與鍾永蒲合資購買，並無營利之意圖，亦無
    任何獲利，應僅構成轉讓第二級毒品罪，而非販賣第二級毒
    品罪；就事實欄一㈡則未認知到甲基安非他命為「禁藥」，
    應僅構成轉讓第二級毒品罪，而非轉讓禁藥罪云云。經查：
一、關於被告有在其上開居所，向鍾永蒲收取購買1公克甲基安
    非他命之價金2千元，並有於事實欄一㈡所載時間、地點，無
    償轉讓數量不詳之甲基安非他命（尚無證據證明已達淨重10
    公克以上）予鍾永蒲及雷偉生施用等情，業經被告於原審準
    備程序、本院準備程序及審理時坦承不諱（見原審卷一第89
    、91頁，本院卷第115、144、148至149頁），核與證人鍾永
    蒲於偵訊及原審審理時、證人雷偉生於偵訊時所證述之內容
    （見偵卷第283至284、277至278頁，原審卷一第229至241頁
    ）均大致相符，復有被告與鍾永蒲間之通訊監察譯文、被告
    與行動電話門號0000000000號使用人即被告乾女兒間之通訊
    監察譯文等在卷可稽（見偵卷第54頁正、反面、第57至58頁
    反面），應堪認定。
二、被告就事實欄一㈠雖以前詞置辯，惟證人鍾永蒲於偵訊時明
    確證稱：我於108年3月1日有去被告家，我有給被告2千元，
    被告則給我1公克安非他命，我有跟被告買過安非他命等語
    （見偵卷第283頁反面）。又被告與鍾永蒲間108年2月28日
    下午6時43分之通訊監察譯文內容為：鍾永蒲稱「我弄2張給
    你」，被告答稱「我不在家…很晚，今天可能沒辦法，好不
    好？」；108年3月1日下午3時16分之通訊監察譯文內容為：
    鍾永蒲稱「不好意思，打擾，方不方便，哈啦」，被告答稱
    「哈啦，我跟你講你要找我，你叫垮子（即雷偉生）來找我
    ，我沒有辦法直接跟你來往，你知不知道，好不好？」，鍾
    永蒲稱「我知道啦，因為我跟他要你的電話的」，隨後2人
    相約在被告居所，復觀諸當日下午3時51分之通訊內容，鍾
    永蒲已到達被告居所樓下（見偵卷第54頁正、反面）。由上
    開鍾永蒲之證詞及通訊監察譯文內容可知，2人通話內容並
    無所謂「合資」或「代購」等情，而係鍾永蒲透過雷偉生得
    知被告，欲向被告購買2千元之甲基安非他命，而也確實於1
    08年3月1日完成交易，是被告此部分所辯並不可採。又本院
    依上開證據，認定被告交付毒品予鍾永蒲之時間應為108年3
    月1日，是起訴書附表一交付時間欄所載「108年3月2日」應
    予更正。
三、再觀被告所辯之「合資」情節，被告於警詢時供稱：108年2
    月28日通話是鍾永蒲請我幫他買2千元的安非他命，後來隔2
    、3天，他來家裡，拿2千元給我，我將我剛買的安非他命分
    1公克給他，沒有從中獲利等語（見偵卷第8頁）；於偵訊時
    則稱：108年2月28日通話隔一天，鍾永蒲下班後來我家，我
    撥我自己用剩下的安非他命給他，我們一起施用，用剩的，
    他就帶回去，這次有給我2千元，說我之後去跟別人買的時
    候順便幫他買，再隔1天，我去跟一名叫「小忠」之人買，
    也有順便幫他買再交給他等語（見偵卷第265頁反面）；於
    原審準備程序時則又改稱：鍾永蒲3月1日說要跟我一起買，
    買回來他再給我錢，然後當天我就去買，他隔天下班以後就
    來我的居所找我拿，交給我2千元等語（見原審卷一第89頁
    ）；至原審審理、本院準備程序及審理時再改稱：3月1日鍾
    永蒲早上7、8點要去上班，把2千元拿到我居所，要買1公克
    安非他命，本來我聯絡藥頭聯絡不到，是鍾永蒲下班後，我
    再打給藥頭，後來藥頭來了，安非他命是藥頭給我及鍾永蒲
    各1包，但錢是我給藥頭等語（見原審卷二第17頁，本院卷
    第115、149頁）。綜觀上開被告歷次所述之「合資」內容，
    對於鍾永蒲交錢與購買毒品之時間孰先孰後前後供述不一（
    於警詢及原審準備程序時所述是先購買毒品，鍾永蒲才給錢
    ；而於偵訊、原審審理、本院準備程序及審理時所述是鍾永
    蒲先給錢，才去購買毒品），且自警詢至原審準備程序均供
    稱是自己去找藥頭買，再給鍾永蒲，惟於原審審理、本院準
    備程序及審理時則翻異前詞，改稱是藥頭直接給鍾永蒲毒品
    云云。是倘被告所辯之「合資」情節為真，何以歷次供述內
    容差異甚大，縱將其年事已高而可能記憶不佳之情納入考量
    ，該等差異仍屬過鉅而有悖於常理，由此可知被告此部分所
    辯顯與事實不符，尚難採信。
四、證人鍾永蒲於原審審理時雖翻供改稱：通訊監察譯文所謂「
    弄2張」是要買2千元的遊戲點數，我3月1日有與被告見面，
    但被告沒有毒品，合資購買毒品是3月1日以後，下班去被告
    家樓下時，剛好被告朋友拿安非他命過來給我，那次是出2
    千元，數量是1克，前一天有寄放2千元在被告那邊，不知道
    被告跟誰買安非他命，只知道是一個女孩子拿安非他命給我
    ，就在他家巷子裡面，也不清楚被告跟那個女孩子買安非他
    命花了多少錢，交給被告2千元買1公克毒品就這一次等語（
    見原審卷一第230至240頁）。然依證人鍾永蒲於原審審理時
    所述其先寄放2千元在被告處，再由一名女子交付毒品給自
    己等節，已與一般常人對於「合資」係約定共同出資以合作
    進行交易或事業之理解差異甚大，且與其偵訊時所述是108
    年3月1日自己交給被告2千元，被告交付毒品等語明顯不符
    ；倘若證人鍾永蒲確實僅與被告合資購買毒品1次，則應無
    記憶混淆之問題，何以對於此次合資情節之供述前後不一，
    況且卷附通訊監察譯文內容並無所謂「合資」或「代購」之
    情如前，是證人鍾永蒲於原審審理時所述顯係為迴護被告，
    並不足採。而被告於原審審理時之所以一改先前供述，改稱
    藥頭直接給鍾永蒲毒品云云，亦係因鍾永蒲已於原審審理時
    為上開證述，為求雙方說詞一致，始再度改口，益徵被告所
    辯「合資」等情不可採。
五、按一般民眾普遍認知毒品之非法交易，政府一向查禁森嚴，
    且重罰不寬貸，衡諸常情，倘非有利可圖，絕無平白甘冒被
    嚴查重罰高度風險之理，從而，舉凡其有償交易，除足反證
    其確另基於某種非圖利本意之關係外，通常尚難因無法查悉
    其販入價額作為是否高價賣出之比較，諉無營利之意思，阻
    卻販賣犯行之追訴（最高法院87年度台上字第3164號判決意
    旨參照）。次按販賣毒品係違法行為，非可公然為之，且有
    獨特之販售通路及管道，復無一定之公定價格，容易增減分
    裝份量，是各次買賣之價格，當各有差異，或隨供需雙方之
    資力、關係之深淺、需求之數量、貨源之充裕與否、對行情
    之認知、販賣者對資金之需求程度，及政府查緝鬆嚴之態度
    ，為各種不同之風險評估，而為機動性之調整，故其價格標
    準，自非一成不變，且販賣者從各種「價差」或「量差」或
    「純度差」謀取利潤方式，亦有差異，然其所圖利益之非法
    販賣行為目的，則屬相同，並無二致。經查，證人鍾永蒲於
    原審審理時陳稱：我與被告不熟，是透過雷偉生認識，我跟
    被告都知道安非他命公定價是1公克2千元，但效果不是很好
    ，純度沒那麼高等語（見原審卷一第231、236、238、239頁
    ），又由雙方通訊監察譯文有「我弄2張給你」、「你叫垮
    子來找我，我沒有辦法直接跟你來往」等語亦可知，被告面
    對不熟之鍾永蒲，當無甘冒風險無端交付毒品之理，是被告
    應有從中獲利之營利意圖無訛，其所辯並無營利之意圖，亦
    無任何獲利云云，難認可採。
六、另被告及辯護人就事實欄一㈡辯以：被告未認知到甲基安非
    他命為「禁藥」，此部分應僅構成轉讓第二級毒品罪，而非
    轉讓禁藥罪云云。然甲基安非他命為法令所禁之毒害藥品，
    且經政府多年來宣導民眾注意避免觸法，而本件被告行為時
    已年屆70歲，當有豐富之社會經驗，對上情豈有不知之理；
    況且被告前於97年間因轉讓安非他命之行為，業經本院以99
    年度上更(一)字第521號判決以轉讓禁藥罪論罪科刑，上訴
    後經最高法院以100年度台上字第972號判決駁回上訴而確定
    （見本院卷第129至135頁），被告既曾歷經此等前案，則其
    對於本案甲基安非他命亦屬藥事法所規範之禁藥，主觀上自
    難諉為不知，是其此部分所為構成藥事法第83條第1項之轉
    讓禁藥罪甚明。
七、綜上所述，被告前揭所辯均屬臨訟卸責之詞，難認可採。本
    案事證明確，被告有事實欄一㈠販賣第二級毒品及事實欄一㈡
    轉讓禁藥之犯行，洵堪認定，應依法論科。至辯護人以被告
    記憶不好，聲請鑑定被告之精神狀態，且聲請傳喚證人鍾永
    蒲到庭作證云云。惟被告縱年事已高而可能記憶不佳，亦屬
    其供述之證據評價問題（本院已考量如前），而與其精神狀
    態無涉，且觀諸其歷次供述筆錄及於本院到庭時之言行狀態
    ，理解及問答尚屬正常，是本院認無鑑定被告精神狀態之必
    要；又證人鍾永蒲業於原審到庭接受詰問，且陳述明確別無
    訊問之必要，故依刑事訴訟法第196條之規定不得再行傳喚
    ，附此敘明。
參、論罪
一、查被告行為後，毒品危害防制條例於109年1月15日修正公布
    ，同年7月15日施行。修正前毒品危害防制條例第4條第2項
    之法定刑為「無期徒刑或7年以上有期徒刑，得併科新臺幣1
    千萬元以下罰金」，修正後之法定刑則提高為「無期徒刑或
    10年以上有期徒刑，得併科新臺幣1千5百萬元以下罰金」；
    又修正前同條例第17條第2項規定「犯第4條至第8條之罪於
    偵查及審判中均自白者，減輕其刑」，修正後則規定「犯第
    4條至第8條之罪於偵查及『歷次』審判中均自白者，減輕其刑
    」。經比較新、舊法，修正後之規定並未較有利於被告，依
    刑法第2條第1項前段之規定，自應適用被告行為時即修正前
    之規定論處。復按甲基安非他命係毒品危害防制條例第2條
    第2項第2款所列管之第二級毒品，依法不得販賣。是核被告
    就事實欄一㈠所為，係犯修正前毒品危害防制條例第4條第2
    項之販賣第二級毒品罪。被告販賣前意圖販賣而持有第二級
    毒品之低度行為，為販賣之高度行為所吸收，不另論罪。
二、再按甲基安非他命除係毒品危害防制條例所列管之第二級毒
    品，依法不得轉讓外，同時為藥事法第22條第1項第1款規定
    所列管之禁藥，亦不得轉讓，明知為禁藥而轉讓者，藥事法
    第83條第1項並定有罰則。故被告明知甲基安非他命為禁藥
    而轉讓予他人，除成立毒品危害防制條例第8條第2項之轉讓
    第二級毒品罪外，亦構成藥事法第83條第1項之轉讓禁藥罪
    ，此係屬同一犯罪行為而同時有2種法律可資處罰之法規競
    合情形，應依重法優於輕法之原則，擇較重者論處。查毒品
    危害防制條例第8條第2項轉讓第二級毒品罪之法定刑為「6
    月以上5年以下有期徒刑，得併科新臺幣70萬元以下罰金」
    ，而藥事法第83條第1項轉讓禁藥罪之法定刑為「7年以下有
    期徒刑，得併科新臺幣5千萬元以下罰金」，刑度較毒品危
    害防制條例第8條第2項為重；又行政院於98年11月20日修正
    公布「轉讓毒品加重其刑之數量標準」，規定轉讓第二級毒
    品達淨重10公克以上者，依毒品危害防制條例第8條第6項之
    規定加重其刑至2分之1，惟本案無積極證據足認被告轉讓之
    第二級毒品即禁藥甲基安非他命之數量達淨重10公克以上，
    且受轉讓之鍾永蒲及雷偉生亦均非未成年人，尚不符毒品危
    害防制條例第8條第6項、第9條加重其刑之規定，揆諸前揭
    說明，自應優先適用藥事法第83條第1項之規定論處（最高
    法院刑事大法庭109年度台上大字第1089號裁定意旨參照）
    。是被告就事實欄一㈡所為，均係犯藥事法第83條第1項之轉
    讓禁藥罪（2罪）。被告轉讓前持有第二級毒品之低度行為
    ，為轉讓禁藥之高度行為所吸收，不另論罪。被告就事實欄
    一㈠1個販賣第二級毒品罪及事實欄一㈡2個轉讓禁藥罪共3罪
    間，犯意各別，行為互殊，應予分別論處。
三、被告前因施用第二級毒品案件，分別經原審法院以102年度
    簡字第3888號判決判處有期徒刑4月確定，及經臺灣臺北地
    方法院以102年度簡字第3692號判決判處有期徒刑4月確定，
    上開案件接續執行，於103年6月11日送監後再易科罰金執行
    完畢，有本院被告前案紀錄表在卷可參，被告於有期徒刑執
    行完畢後5年內故意再犯本件有期徒刑以上之3罪，均為累犯
    ，且考量被告上開構成累犯之前案所接觸者為第二級毒品，
    竟仍不思警惕，再就第二級毒品甲基安非他命為本案販賣及
    轉讓之犯行，顯見其受毒品影響甚深，對刑罰之反應力薄弱
    ，本院參酌司法院釋字第775號解釋意旨，認被告所犯各罪
    如依刑法第47條第1項累犯規定加重其法定最低本刑，尚符
    合罪刑相當原則及比例原則，不致產生行為人所受刑罰超過
    其所應負擔罪責之情形，爰均依法加重其刑（惟販賣第二級
    毒品罪之法定刑為無期徒刑部分，依法不得加重）。
四、於原審審理時辯護人為被告辯稱：被告就事實欄一㈠於偵查
    及審判中均自白有收受鍾永蒲2千元並交付1公克甲基安非他
    命之事實，至法律上構成何罪乃法律適用問題，仍有毒品危
    害防制條例第17條第2項減刑規定之適用云云。惟該規定所
    稱「自白」，係指行為人坦承販賣毒品罪構成要件行為之全
    部或主要部分而言，而毒品危害防制條例第4條所定販賣毒
    品罪，係以行為人主觀上有營利意圖，而客觀上將毒品價售
    或有償讓與他人，為其構成要件；若行為人否認主觀上有營
    利意圖，即與販賣毒品罪之構成要件不侔，難認已自白販賣
    毒品罪犯罪事實之全部或主要部分，自不得適用上開減輕其
    刑之規定。查被告於偵查及審判中均否認主觀上有營利意圖
    而構成販賣（見偵卷第265頁反面，原審卷二第16、17頁，
    本院卷第115、117、144頁），是依上揭說明，自無從適用
    修正前毒品危害防制條例第17條第2項之減刑規定。然本院
    考量被告就此部分僅販賣1公克之甲基安非他命而取得2千元
    之微薄價金，與大盤毒販大量販賣毒品之惡性難以比擬，再
    被告始終承認有收受鍾永蒲2千元，且迄至原審準備程序時
    ，亦承認有交付甲基安非他命予鍾永蒲，故與全部事實一概
    否認之情形究屬有別，又被告現已年逾70歲等節，認即使科
    以販賣第二級毒品罪之最輕度刑，猶屬情輕法重，爰依刑法
    第59條規定酌減其刑，並與上開加重其刑事由，依刑法第71
    條第1項規定予以先加後減之（惟法定刑為無期徒刑部分，
    依法不得加重）。
肆、駁回上訴之理由
    原審認被告就事實欄一㈡之犯行事證明確，論以藥事法第83
    條第1項之轉讓禁藥罪（2罪），均依累犯規定加重其刑，且
    分論併罰，並以行為人責任為基礎，審酌被告無視政府禁令
    而轉讓甲基安非他命，所為應值非難，惟衡酌其轉讓對象人
    數非鉅，對於社會治安之危害程度較為有限，兼衡被告之前
    科素行、其犯罪動機、手段、情節，自陳高中肄業之智識程
    度，打零工為業，月收入約1萬多元，離婚未與子女同住，
    無人需要其扶養之家庭生活及經濟狀況等一切情狀，就該2
    罪分別量處有期徒刑4月，併審酌其罪質及侵害法益相同，
    且在同一個月違犯，實質侵害法益之質量未如形式上罪數之
    鉅，爰定此部分應執行刑為有期徒刑6月，經核其認事、用
    法尚無違誤，量刑亦稱妥適。被告上訴意旨稱其未認知到甲
    基安非他命為「禁藥」，應僅構成轉讓第二級毒品罪，而非
    轉讓禁藥罪云云，業經本院予以駁斥並說明如前，其此部分
    上訴為無理由，應予駁回。
伍、撤銷原判決之理由
    原審認被告就事實欄一㈠之犯行事證明確，論以修正前毒品
    危害防制條例第4條第2項之販賣第二級毒品罪，為累犯，判
    處有期徒刑7年2月，未扣案犯罪所得2千元沒收，於全部或
    一部不能沒收或不宜執行沒收時，追徵其價額；另以扣案如
    附表編號1所示之物為本案查獲之第二級毒品，爰依毒品危
    害防制條例第18條第1項前段規定宣告沒收銷燬，而扣案如
    附表編號2所示之物為被告所有，供其與鍾永蒲、雷偉生聯
    繫本案毒品購買、轉讓事宜使用，爰依毒品危害防制條例第
    19條第1項及刑法第38條第2項規定宣告沒收，固非無見。惟
    ㈠原判決就販賣第二級毒品部分未依刑法第59條規定酌減其
    刑，容有未洽；㈡按毒品危害防制條例第18條第1項前段規定
    所稱「查獲之毒品」，係指被查獲而與本案有關之全部毒品
    而言，故被告經法院為有罪之科刑判決時，查獲之毒品與被
    告本案所犯並經法院諭知有罪者若全然無關，即不得於該有
    罪判決宣告沒收（最高法院95年度台上字第5304號、94年度
    台上字第1227號判決意旨參照），查被告於警詢時稱扣案如
    附表編號1所示之物係供其自己施用之毒品（見偵卷第5頁反
    面），核與本案販賣及轉讓甲基安非他命之犯行無何關聯，
    自不得於本案宣告沒收，原判決諭知沒收銷燬，尚屬無據；
    ㈢依卷內證據資料，固得認扣案如附表編號2所示之物係供被
    告與鍾永蒲聯繫本案販賣毒品事宜使用（卷附通訊監察譯文
    即有記載相關內容），惟尚無確切事證足認亦有供被告與鍾
    永蒲及雷偉生聯繫本案轉讓禁藥事宜使用（觀諸卷附通訊監
    察譯文，未見被告與鍾永蒲及雷偉生於電話中談論轉讓禁藥
    事宜），故原判決認定該物品亦有供被告用以與鍾永蒲、雷
    偉生聯繫本案轉讓禁藥事宜，此部分稍嫌速斷。被告上訴意
    旨請求依刑法第59條規定酌減其刑，為有理由（另上訴意旨
    稱其無營利之意圖，亦無任何獲利，應僅構成轉讓第二級毒
    品罪云云，則經本院予以駁斥並說明如前），且原判決尚有
    其他違誤之處如前，本院自應撤銷原判決關於販賣第二級毒
    品罪刑及沒收部分，另為適法之判決。
陸、量刑及沒收
一、爰以行為人責任為基礎，審酌被告為圖私利，漠視國家對販
    賣毒品行為所設禁止規範，而為販賣第二級毒品之犯行，此
    舉不僅戕害他人之身心健康，且對社會秩序有潛在之負面影
    響，實屬不該；惟念及本件被告販賣毒品之數量及價額非鉅
    ，兼衡酌被告之犯罪動機、目的、手段、所生危害，暨其前
    科素行、年紀及智識程度、生活及經濟狀況、有坦承部分事
    實之犯後態度等一切情狀，量處如主文第2項所示之刑，以
    資懲儆。
二、沒收部分：
  ㈠扣案如附表編號2所示之物係供被告與鍾永蒲聯繫本案販賣毒
    品事宜使用，為供被告就事實欄一㈠犯罪所用之物，爰依毒
    品危害防制條例第19條第1項規定宣告沒收之。
  ㈡被告就事實欄一㈠販賣毒品之犯罪所得2千元雖未扣案，仍應
    依刑法第38條之1第1項前段、第3項規定諭知沒收，並於全
    部或一部不能沒收或不宜執行沒收時，追徵其價額。
　㈢其餘扣案如附表編號1、3、4所示之物，尚無積極證據足認與
    本案被告犯行有關，爰不予宣告沒收。
據上論斷，應依刑事訴訟法第368條、第369條第1項前段、第364
條、第299條第1項前段，判決如主文。
本案經檢察官林佳慧提起公訴，被告上訴後，檢察官鄧媛到庭執
行職務。
中　　華　　民　　國　　110 　年　　2 　　月　　2 　　日
                  刑事第四庭    審判長法　官  陳筱珮
                                      法　官  陳玉雲
                                      法　官  吳元曜
以上正本證明與原本無異。
如不服本判決，應於收受送達後20日內向本院提出上訴書狀，其
未敘述上訴之理由者並得於提起上訴後20日內向本院補提理由書
（均須按他造當事人之人數附繕本）「切勿逕送上級法院」。
                                      書記官  黃亮潔
中　　華　　民　　國　　110 　年　　2 　　月　　2 　　日
附錄：本案論罪科刑法條
修正前毒品危害防制條例第4條第2項
製造、運輸、販賣第二級毒品者，處無期徒刑或七年以上有期徒
刑，得併科新臺幣一千萬元以下罰金。 

藥事法第83條第1項
明知為偽藥或禁藥，而販賣、供應、調劑、運送、寄藏、牙保、
轉讓或意圖販賣而陳列者，處7年以下有期徒刑，得併科新臺幣5
千萬元以下罰金。

附表：
編號 物品名稱及數量 備註   1 甲基安非他命1包（含包裝袋） 毛重0.7公克（見偵卷第45頁、第53頁正、反面，與本案無關）   2 SONY牌行動電話1支（內含門號0000000000號SIM卡1張） IMEI：000000000000000、000000000000000（見偵卷第45頁）   3 吸食器1組 見偵卷第45頁，與本案無關   4 玻璃球3顆 見偵卷第45頁，與本案無關